# **Charles Jambon**

### Web Développeur

06.52.57.80.62 | charles.jambon@gmail.com | charlesjambon.com

https://github.com/charlesjamb | www.linkedin.com/in/charlesjambon

Je suis un développeur full-stack Javascript qui est passionné de nouvelles technologies et l'écriture de code propre et concis. J'aime les challenges qui me permettent d'améliorer mes connaissances.

### **COMPETENCES TECHNIQUES**

Front > Javascript (ES5/ES6), React.js, jQuery, HTML et CSS

**Back** > Node.js, Express.js et MySQL

Outils > NPM, Yarn, Github, Git, Webpack et Babel

OS > Linux (ordinateur personnel sur Ubuntu), Windows et OSX

### **PROJETS**

#### **FoodMe**

Video de présentation: https://youtu.be/cF3rKkWDIZw | projet en groupe

Foodme est une webapp qui propose des recettes en fonction d'ingrédients que l'utilisateur a fournis. Une fois connecté, l'utilisateur a un "frigo" où il peut rentrer ses ingrédients et rechercher des recettes en fonction de ceux-ci. Ce projet m'a permis de me familiariser avec le workflow de git et de partager une base de code avec les membres d'une équipe. Mon rôle principal a été de mettre en place le back end et d'incorporer ce dernier, ainsi qu'un système d'authentification, avec React.

Front > React.js, Bootstrap, Auth0 | Back > Node.js, Express.js et MySQL

#### **Reddit Clone**

redditcl.com | projet individuel

RedditClone est un site copiant les functionnalités principales de reddit.com: login, creation d'un post, subreddits ainsi que les upvotes/downvotes. J'ai appris comment créer et utiliser une base de données MySQL, écrire une API utilisée par le frontend et créer un système de connexion à partir de zéro. J'ai réalisé ce projet seul.

Front > Pug, ¡Query, Bootstrap | Back > Node.js, Express.js et MySQL

#### **FORMATION**

#### **DecodeMTL**

www.decodemtl.com | Octobre et Novembre 2016 | Montréal, Canada

Un "bootcamp" de web développement enseignant les fondamentaux de la programmation et de Javascript en front end et back end.

#### Université Savoie Mont-Blanc

Septembre 2015 à Septembre 2016 | Annecy-le-Vieux (74), France

Licence Professionnelle en Management de la Relation Commerciale. Alternance avec un rythme de trois semaines chez GRANA en tant que commercial et deux semaines en cours.

## **McGill University**

Septembre 2011 à Avril 2015 | Montréal, Canada

2 ans en Marketing

2 ans en Business International

Activité: VP Finance, résidence universitaire Carrefour Sherbrooke

#### **EXPERIENCE PROFESSIONNELLE**

### **Grana Tribofinition**

Commercial | www.grana.fr | Septembre 2015 à Septembre 2016 | Scionzier (74), France

Engagé pour créer le département commercial, j'avais pour mission de développer les ventes et la stratégie marketing. Mes tâches quotidiennes consistaient à des ventes téléphoniques ou en face à face, relance de devis, création de contenu dans les réseaux sociaux et faire des recherches sur des possibles projets à mettre en place.

#### **Amkor**

Stage Marketing | www.amkor.com | Mai 2014 à Aout 2014 | Archamps (74), France

Stage dans le département de Vente et Marketing d'Amkor Tech. J'étais chargé d'identifier des secteurs de croissances pour les semi-conducteurs et analyser leurs potentiels pour Amkor. J'ai aussi écrit des rapports concernant les "small cells" et les "wearable devices" (vêtements connectés), pour supporter le développement de Amkor.

### **LANGUES**

**Anglais** > Bilingue

Allemand > Capacité professionnelle limitée